【裁判字號】    97,審訴,2130
【裁判日期】    971231
【裁判案由】    清償借款
【裁判全文】
臺灣臺北地方法院民事判決            97年度審訴字第2130號
    原      告  中國信託商業銀行股份有限公司
    法定代理人  乙○○
    訴訟代理人  甲○○
    被      告  洪傑原名洪.
上列當事人間清償借款事件，經本院於中華民國97年12月31日言
詞辯論終結，判決如下：
    主  文
被告應給付原告新台幣壹佰壹拾玖萬玖仟陸佰玖拾伍元，及如附
表所示之利息、違約金。
訴訟費用新台幣壹萬貳仟捌佰捌拾元由被告負擔。
    事實及理由
一、本件依兩造簽訂之信用卡約定條款第25條、簡易通信貸款約
    定書第9 條及現金卡借據約定書第15條約定，雙方合意以臺
    灣臺北地方法院為第一審管轄法院，故本院自有管轄權。
二、原告起訴主張：被告於民國92 年5月14日向原告請領信用卡
    使用（卡號：0000000000000000，卡別：MASTER），被告至
    95年2月23日止累計消費記帳新台幣（下同）358,943元未給
    付（其中351,404元為消費款、5,539 元為循環利息、2,000
    元為其他費用），依約被告除應給付上開消費款項外，另應
    給付自最後繳款截止日95 年2月23日之翌日起至清償日止，
    按年息20%計息。另被告於94年5月25日向原告借款70萬元，
    約定分70期攤還，遲延履行時，自遲延日起至清償日止，依
    應繳金額按年息20% 加付違約金，債務視為全部到期，詎被
    告借款後至95年2月23日止，即未依約清償款項，尚積欠720
    ,262 元（其中本金為719,848元、違約金為414元），依約
    被告除應給付上開消費款項外，另應給付自最後繳款截止日
    95年2月23日之翌日起至清償日止，按年息20%計算之違約金
    。又被告於93年6月28日向原告借款17萬元，約定自93年6月
    28日起至95 年6月28日止循環動用，按年息18.25%固定計息
    ，每月結息一次同時滾入原本，屆期本息如數清償。如未依
    約履行，除仍按上開利率計算利息外，按年息1.75% 計算違
    約金，債務視為全部到期。詎被告自94年10月28日起未依約
    清償，尚積欠120,490元及自94年10月29日起按年息18.25%
    計算之利息、違約金。經屢向被告催討，未獲置理，為此提
    起本件訴訟。並聲明：如主文所示。
三、被告則以：伊目前工作不固定，尚無能力還款等語，資為抗
    辯。並聲明：原告之訴駁回。
四、本件原告主張之事實，業據其提出信用卡申請書、信用卡約
    定條款、簡易通信貸款申請書暨約定書、簡易通信貸款約定
    書、帳務明細、客戶消費明細表、現金卡申請書、約定書及
    放款帳戶還款交易明細等影本為證。又被告於言詞辯論期日
    對於原告主張之事實，並不爭執，依民事訴訟法第280條第1
    項規定，對原告主張之前開事實，視同自認，堪信為真實。
    從而，原告依信用卡契約、現金卡契約及消費借貸之法律關
    係請求被告給付如主文所示之本金、利息及違約金，為有理
    由，應予准許。
五、本件訴訟費用額確定為12,880元。
六、訴訟費用負擔之依據：民事訴訟法第78條。
中    華    民    國    97    年    12    月    31    日
                        民事第六庭法官  傅中樂
以上正本係照原本作成。
如對本判決上訴，須於判決送達後20日內向本院提出上訴狀。
中    華    民    國    97    年    12    月    31    日
                                書記官  王文心


司法院資訊處製作；財團法人民間司法改革基金會備份。
